臺灣桃園地方法院刑事判決　　　　　 100年度審訴字第2045號
公　訴　人　臺灣桃園地方法院檢察署檢察官
被　　　告　黃振浤
上列被告因偽造文書等案件，經檢察官提起公訴（100 年度偵字
第5993號），被告於本院準備程序進行中，就被訴事實為有罪之
陳述，經本院告知簡式審判程序意旨，並聽取公訴人及被告之意
見後，本院裁定依簡式審判程序審理，判決如下：
    主      文
黃振浤犯如附表所示之罪，各處如附表宣告刑欄所示之刑。應執
行有期徒刑壹年，如易科罰金，以新臺幣壹仟元折算壹日。「收
受物品、舊貨、五金廢料或廢棄物登記表」上偽簽之「黃振榮」
簽名壹枚沒收之。
    事實及理由
一、黃振浤基於意圖為自己不法所有之竊盜犯意，分別於如附表
    所示時、地，以附表所示方式，竊取如附表所示蔡易志等被
    害人所有之物。另基於行使偽造私文書之犯意，於竊得附表
    編號四所示之物後，載運至桃園縣龍潭鄉○○街236 號「益
    新資源回收場」，冒用其兄「黃振榮」名義，將竊得之熱水
    器以500 元之代價，變賣給不知情之林雨臻，並在回收場之
    「收受物品、舊貨、五金廢料或廢棄物登記表」上，偽簽「
    黃振榮」姓名及身分證字號，再進而持以行使，表示係黃振
    榮之人持上開熱水器變賣之意，足以生損害於「黃振榮」及
    「益新資源回收場」對收購回收物品來源管理之正確性。其
    中附表編號二、七、八之犯行，嗣經廖文生、林于善、鄭晏
    緹報警處理，並調閱監視器畫面後為警循線查獲；另附表編
    號一、三、四、五、六、九之各次犯行，為100 年1 月3 日
    下午5 時20分許，經警借提黃振浤詢問時，主動向員警供承
    上開犯行，自首而接受裁判。
二、證據名稱：
（一）被告黃振浤於警詢及本院準備程序中之自白。
（二）證人即被害人蔡易志、廖文生、張敦富、鄭晏緹、危芷立
      、證人林于善、邱奕誠於警詢之供述；證人林雨臻於警詢
      之供述、偵查中之證述。
（三）被告親筆書寫之自白書、電力線路失竊現場調查報告表、
      「收受物品、舊貨、五金廢料或廢棄物登記表」各1 份、
      監視器翻拍照片、帶同員警指認之現場照片。
三、核被告就如附表編號一、二、五至九所為，均係犯刑法第32
    0 條第1 項之竊盜罪；就附表編號三所為，係犯刑法第 320
    條第1 項、電業法第105 條之竊盜電線罪【按電業法第 105
    條規定「竊盜或損壞電桿、電線、變壓器或其他供電設備者
    ，依刑法之規定從重處斷。」因該法條本身並無「刑」之規
    定，並非完備之刑罰法規，僅係說明有上開犯罪行為者，均
    依刑法之規定從重處斷。因之行為如符合刑法上之竊盜罪者
    ，即依竊盜罪論罪科刑，亦即電業法第105 條所指之犯罪即
    係刑法上之竊盜罪或毀損罪（最高法院95年度台上字第1557
    號判決意旨參照）】；就附表編號四所為，則係犯刑法第32
    0 條第1 項竊盜罪、第216 條、第210 條之行使偽造私文書
    罪。起訴意旨認被告就如附表編號三之犯行僅涉犯刑法第32
    0 條第1 項之竊盜罪，尚有未洽，此業經公訴檢察官於本院
    準備程序時當庭就所犯法條部分增列電業法第105 條之竊盜
    電線罪，本院並已據此踐行刑事訴訟法第95條第1 款後段罪
    名變更後之告知程序（見本院卷第66頁反面），以保障被告
    之防禦權。又被告就附表編號四偽簽「黃振榮」簽名之行為
    ，係偽造私文書之階段行為，偽造私文書之低度行為，又為
    其後之行使行為所吸收，均不另論罪。被告所犯如附表所示
    各罪，犯意各別，行為互殊，應予分論併罰。又被告在其如
    附表編號一、三、四、五、六、九所示之竊盜犯行，均尚未
    被有偵查犯罪職權之公務員發覺前，向承辦警員自首如附表
    所示之竊盜犯行並接受裁判，有被告所寫之自白書及員警職
    務報告（見本院卷第31、33頁）各1 紙附卷可稽，爰就附表
    編號一、三、四、五、六、九各次竊盜犯行部分，各依刑法
    第62條前段規定減輕其刑。爰審酌被告正值壯年，竟不思努
    力以正當勞力謀生，恣意竊取他人財物，其中多次係竊取民
    眾捐獻之善款，1 次是竊取臺電供電設備之電纜線，另一次
    則是竊取他人所有之熱水器，不但欠缺尊重他人財產權之觀
    念，危害社會治安非輕，另又於變賣贓物時偽簽其兄「黃振
    榮」署名於「收受物品、舊貨、五金廢料或廢棄物登記表」
    上，並進而行使，足生損害於「黃振榮」其人及「益新資源
    回收場」對收購回收物品來源管理之正確性，並兼衡其犯罪
    之動機、目的、手段、生活狀況、智識程度為高中畢業，犯
    後自首部分犯行與坦承全部犯行，態度尚可等一切情狀，分
    別量處如附表宣告欄所示之刑，並諭知易科罰金之折算標準
    ，並依法定其應執行之刑如主文所示，及就執行刑部分，依
    刑法第41條第8 項規定諭知易科罰金之折算標準，以示懲儆
    。至被告在上述回收場之「收受物品、舊貨、五金廢料或廢
    棄物登記表」上，偽簽「黃振榮」簽名1 枚，應依刑法第21
    9 條之規定，宣告沒收之。
四、依刑事訴訟法第273 條之1 第1 項、第299 條第1 項前段、
    第310 條之2 、第454 條第1 項，電業法第105 條、刑法第
    320 條第1 項、第216 條、第210 條、第62條前段、第41條
    第1 項前段、第8 項、第51條第5 款、第219 條，判決如主
    文。
五、如不服本判決，得自收受送達之翌日起10日內向本院提出上
    訴狀（應附繕本），其未敘述上訴理由者，應於上訴期間屆
    滿後20日內補提理由書狀於本院，上訴於臺灣高等法院。
本案經檢察官曾姿綺到庭執行職務。
中    華    民    國  100     年    11    月    15    日
                        刑事庭  法  官  游紅桃
以上正本證明與原本無異。
                                書記官  陳恩如
中    華    民    國  100     年    11    月    15    日
附錄本案論罪科刑依據之法條：
中華民國刑法第320條第1項（普通竊盜罪）
意圖為自己或第三人不法之所有，而竊取他人之動產者，為竊盜
罪，處 5 年以下有期徒刑、拘役或 5 百元以下罰金。
電業法第105條
（罰則（一）----供電設備之竊盜或損壞）
竊盜或損壞電桿、電線、變壓器或其他供電設備者，依刑法之規
定從重處斷。
中華民國刑法第216條（行使偽造變造或登載不實之文書罪）
行使第 210 條至第 215 條之文書者，依偽造、變造文書或登載
不實事項或使登載不實事項之規定處斷。
中華民國刑法第210條（偽造變造私文書罪）
偽造、變造私文書，足以生損害於公眾或他人者，處 5 年以下有
期徒刑。
   附  表：
┌─┬────┬─────┬─────────┬────┬─────┬───────┐
│編│ 時間   │ 地 點    │犯罪手法及竊取之物│被害人  │所犯法條  │ 宣  告  刑   │
│號│        │          │                  │        │          │              │
├─┼────┼─────┼─────────┼────┼─────┼───────┤
│一│99年11月│桃園縣中壢│騎乘懸掛竊得之 950│蔡易志  │刑法第 320│黃振浤竊盜，處│
│  │上旬某日│市○○路69│-GHW號車牌之重型機│        │條第1 項竊│有期徒刑貳月，│
│  │上午8時 │號之「舞茶│車至該店內，趁該店│        │盜罪      │如易科罰金，以│
│  │        │道飲料店」│員工未及注意之際，│        │          │新臺幣壹仟元折│
│  │        │          │徒手竊取結帳櫃臺上│        │          │算壹日。      │
│  │        │          │之伊甸園愛心筒1 只│        │          │              │
│  │        │          │，得手後將內存約新│        │          │              │
│  │        │          │臺幣（下同） 2,000│        │          │              │
│  │        │          │之現金捐款取出花用│        │          │              │
│  │        │          │殆盡。            │        │          │              │
├─┼────┼─────┼─────────┼────┼─────┼───────┤
│二│99年11月│桃園縣大溪│騎乘上揭重型機車，│廖文生  │刑法第 320│黃振浤竊盜，處│
│  │14日上午│鎮○○路2 │至店內，趁櫃臺人員│        │條第1 項竊│有期徒刑參月，│
│  │6時45分 │段281 號之│林于善未及注意之際│        │盜罪      │如易科罰金，以│
│  │        │「OK便利商│，徒手竊取收銀機旁│        │          │新臺幣壹仟元折│
│  │        │店」內    │之現金一袋約1350元│        │          │算壹日。      │
│  │        │          │。                │        │          │              │
├─┼────┼─────┼─────────┼────┼─────┼───────┤
│三│99年11月│桃園縣大溪│騎乘上揭機車至該交│台電公司│刑法第 320│黃振浤竊盜電業│
│  │15日凌晨│鎮○○○街│岔路口處，徒手竊取│        │條第1 項、│之電線，處有期│
│  │4 時許  │與仁和東街│臺灣電力股份有限公│        │電業法第10│徒刑肆月，如易│
│  │        │交岔口處  │司所有，配置於「和│        │5 條竊盜電│科罰金，以新臺│
│  │        │          │一分線8 幹」電線桿│        │線罪      │幣壹仟元折算壹│
│  │        │          │上之長15公尺、重3 │        │          │日            │
│  │        │          │公斤之電纜線，得手│        │          │。            │
│  │        │          │後變賣予不詳之他人│        │          │              │
│  │        │          │，得款350 元。    │        │          │              │
├─┼────┼─────┼─────────┼────┼─────┼───────┤
│四│99年11月│桃園縣大溪│騎乘上開機車至該防│王傅勝  │刑法第 320│(1)黃振浤竊盜，│
│  │15日晚間│鎮○○街17│火巷內，徒手竊取王│黃振榮  │條第1 項竊│  處有期徒刑貳│
│  │6時許   │5巷6號防火│傅勝所有熱水器1 台│        │盜罪、第21│  月，如易科罰│
│  │        │巷內      │，得手後載運至桃園│        │6、210條之│  金，以新臺幣│
│  │        │          │縣龍潭鄉○○街236 │        │行使偽造私│  壹仟元折算壹│
│  │        │          │號「益新資源回收場│        │文書罪    │  日          │
│  │        │          │」，冒「黃振榮」名│        │          │  。          │
│  │        │          │義，將竊得之熱水器│        │          │(2)黃振浤犯行使│
│  │        │          │以500 元之代價，變│        │          │  偽造私文書罪│
│  │        │          │賣給不知情之林雨臻│        │          │  ，處有期徒刑│
│  │        │          │，並在回收場之「收│        │          │  肆月，如易科│
│  │        │          │受物品、舊貨、五金│        │          │  罰金，以新臺│
│  │        │          │廢料或廢棄物登記表│        │          │  幣壹仟元折算│
│  │        │          │」上，偽簽「黃振榮│        │          │  壹日。「收受│
│  │        │          │」姓名及身分證字號│        │          │  物品、舊貨、│
│  │        │          │，並持以行使，足以│        │          │  五金廢料或廢│
│  │        │          │生損害於「黃振榮」│        │          │  棄物登記表」│
│  │        │          │及「益新資源回收場│        │          │  上偽簽「黃振│
│  │        │          │」對收購回收物品來│        │          │  榮」簽名壹枚│
│  │        │          │源管理之正確性。  │        │          │  沒收之。    │
│  │        │          │                  │        │          │              │
│  │        │          │                  │        │          │              │
├─┼────┼─────┼─────────┼────┼─────┼───────┤
│五│99年11月│桃園縣龍潭│騎乘上開機車至該飲│張敦富  │刑法第 320│黃振浤竊盜，處│
│  │旬晚間8 │鄉○○路  │料店，徒手竊取放置│        │條第1 項竊│有期徒刑貳月，│
│  │時許    │116號之「 │於櫃臺上之愛心筒1 │        │盜罪      │如易科罰金，以│
│  │        │COCO飲料店│只，得手後將筒內之│        │          │新臺幣壹仟元折│
│  │        │」        │捐款約1,000元取出 │        │          │算壹日。      │
│  │        │          │花用。            │        │          │              │
├─┼────┼─────┼─────────┼────┼─────┼───────┤
│六│99年11月│桃園縣龍潭│騎乘上開機車至該飲│張敦富  │刑法第 320│黃振浤竊盜，處│
│  │中旬晚間│鄉○○路  │料店，徒手竊取放置│        │條第1 項竊│有期徒刑貳月，│
│  │8時許   │297號之「 │於櫃臺上之愛心筒 1│        │盜罪      │如易科罰金，以│
│  │        │COCO飲料店│只，手後將筒內之捐│        │          │新臺幣壹仟元折│
│  │        │」        │款約1,500 元取出花│        │          │算壹日。      │
│  │        │          │用。              │        │          │              │
├─┼────┼─────┼─────────┼────┼─────┼───────┤
│七│99年11月│桃園縣大溪│騎乘上開機車至該店│鄭晏緹  │刑法第 320│處有期徒刑參月│
│  │25日下午│鎮○○○街│，趁店員未及注意之│        │條第1 項竊│，如易科罰金，│
│  │4時20分 │52號之「OK│際，徒手竊取放置於│        │盜罪      │以新臺幣壹仟元│
│  │        │便利商店」│店內結帳櫃臺上之愛│        │          │折算壹日。    │
│  │        │內        │心筒1 只，得手後將│        │          │              │
│  │        │          │筒內之捐款約700 元│        │          │              │
│  │        │          │現金取出花用。    │        │          │              │
├─┼────┼─────┼─────────┼────┼─────┼───────┤
│八│99年11月│桃園縣大溪│騎乘上開機車至該店│廖文生  │刑法第 320│處有期徒刑參月│
│  │25日下午│鎮○○路2 │，趁店員未及注意之│        │條第1 項竊│，如易科罰金，│
│  │4時39分 │段281 號之│際，徒手竊取放置於│        │盜罪      │以新臺幣壹仟元│
│  │        │「OK便利商│店內結帳櫃臺上之愛│        │          │折算壹日。    │
│  │        │店」      │心筒1只 ，得手後將│        │          │              │
│  │        │【地點同編│筒內之捐款約2, 000│        │          │              │
│  │        │號二】    │元現金全取出花用。│        │          │              │
├─┼────┼─────┼─────────┼────┼─────┼───────┤
│九│99年11月│桃園縣中壢│騎乘上開機車至該店│危芷立  │刑法第 320│處有期徒刑貳月│
│  │下旬某時│市○○路  │，趁店員未及注意之│        │條第1 項竊│，如易科罰金，│
│  │        │132號之「 │際，徒手竊取放置於│        │盜罪      │以新臺幣壹仟元│
│  │        │50嵐飲料店│店內結帳櫃臺上之愛│        │          │折算壹日。    │
│  │        │」內      │心筒 1只，得手後將│        │          │              │
│  │        │          │內之捐款約2,000元 │        │          │              │
│  │        │          │數取出花用。      │        │          │              │
└─┴────┴─────┴─────────┴────┴─────┴───────┘